# 核定征收企业所得税时会计利润与所得税费用的调整

提问人：zclxjl 时间：2016-02-27 10:39:44
请教：请问公司核定征收企业所得税时，会计利润与所得税费用调整过程如何填制？个人理解，会计利润与缴纳多少所得税费用没有直接关系，可否不填列此表？此表是否只适用于查账征收的会计主体，还是适用所有企业？

回答人：chenyiwei
核定征收情况下，可以考虑披露利润表中营业收入与所得税费用之间关系的调节表。

提问人：gmamm87815 时间：2016-08-06 16:12:30
请教陈版，那子公司存在核定征收的情况，母公司合并报表对这部分怎么填列呢？

回答人：chenyiwei
这种情况下建议将表格分拆为两部分：母公司和查帐征收子公司作为一个整体按常规方法填列此表，在得出查帐征收对应所得税费用后，另外再加上核定征收的所得税费用，得到所得税费用合计。